# 求助陈老师：关于子公司变为平行公司时的财务和税务处理

提问人：hnanxuel 时间：2016-01-22 15:29:45
陈老师： 请教个问题，如果 2 个自然人成立A公司，A公司100%成立B公司，现在想把B公司直接转移至 2 个自然人下，变成A和B平行的关系 请问：
1. A账面是否确认投资损益
2. A公司和B公司还属于同一控制吗，需要交税吗， 谢谢~~~

回答人：chenyiwei
要看你采用何种方式实现该架构调整了。是A将其对B的股权投资按各股东对A的持股比例无偿分配给各股东，还是各股东支付现金购买（如果是，则定价原则如何确定？），还是其他方式？

提问人：zengfengxia 时间：2016-01-25 10:11:34
陈版，如果是“A将其对B的股权投资按各股东对A的持股比例无偿分配给各股东”，可以不确认损益吗？因为交易的方式不同（但其商业实质并无区别）会导致会计处理的差异吗？

回答人：chenyiwei
无偿划转应认为无商业实质，视同分配行为，直接冲减权益，不确认损益。如果采用转让方式的，则理论上按公允价值与账面价值差额确认损益，交易价格与公允价值之间的差额确认权益性交易。

提问人：hnanxuel 时间：2016-01-25 10:31:59
陈老师，如果是第一种A将其对B的股权投资按各股东对A的持股比例无偿分配给各股东 这个是视同分红吗 如果是第二种支付现金购买，按净资产转让是否可行

回答人：chenyiwei
1 、可以视同股利分配。 2 、如果不涉及国有资产，则按帐面净资产转让应可行。